臺灣高等法院臺中分院民事裁定
110年度上更一字第43號
上  訴  人  朱子清  

訴訟代理人  王育琦律師
上列上訴人與被上訴臺中市豐原區大湳自辦市地重劃區重劃會間
請求確認重劃會選舉無效等事件，對於本院110年度上更一字第4
3號判決，提起上訴，本院裁定如下：
    主  文
上訴人應於本裁定正本送達翌日起柒日內，補繳第二審裁判費新
臺幣貳萬肆仟伍佰零參元、第三審裁判費新臺幣貳萬肆仟伍佰零
參元，逾期不補正，即裁定駁回其上訴。
    理  由
一、按向第三審法院上訴，應依民事訴訟法第77條之13及第77條
    之14規定計繳裁判費，發回或發交更審再行上訴者免繳，同
    法第77條之16第1項前段定有明文。惟發回更審後倘因訴之
    之變更、追加，其變更或追加後訴訟標的之價額超過原訴訟
    標的之價額者，依上開第77條之16第2項及第77條之15第3項
    規定，就其超過部分仍應補繳裁判費。又按依民事訴訟法第
    77條之1第1項、第2項、第77條之2第1項前段及第77條之12
    規定，法院核定訴訟標的之價額，以起訴時之交易價額為準
    ；無交易價額者，以原告就訴訟標的所有之利益為準；以一
    訴主張數項標的者，其價額合併計算之；訴訟標的之價額不
    能核定者，以同法第466條所定不得上訴第三審之最高利益
    額數加10分之1定之。該不得上訴第三審之最高利益額數，
    經司法院於91年1月29日以(91)院台廳民一第03074號令提高
    為新臺幣（下同）150萬元，並自91年2月8日起實施。準此
    ，訴訟標的之價額不能核定者，以165萬元定其價額。
二、經查，上訴人於本件之更審程序為訴之變更，聲明求為確認
    被上訴人於106年8月31日臺中市○○區○○○○○○重劃區重劃會成
    立大會暨第1次會員大會（下稱第1次會員大會）關於臺中市
    ○○區○○○○○○重劃區重劃會章程（下稱系爭章程）第13條之決
    議無效，並為訴之追加，請求：㈠確認被上訴人於第1次會員
    大會關於系爭章程第7條第3項授權條款之決議無效；㈡確認
    被上訴人於109年12月3日第2次會員大會關於系爭章程第13
    條第1、2項之決議無效。上訴人以一訴主張數項標的，惟分
    係同一章程第7條及第13條所衍生之爭執，又屬財產權訴訟
    ，因上訴人可獲得之客觀利益，無具體資料可資憑算，其訴
    訟標的之價額即屬不能核定，依民事訴訟法第77條之12之規
    定，各按165萬元計算，合併計算價額為330萬元（計算式：
    165萬2＝330萬），應徵第二、三審裁判費各為50,505元。
    經扣除上訴人已繳納第二、三審裁判費各26,002元（見本院
    前審卷一第26頁；最高法院110年度台上字第275號卷第25頁
    ）後，應再補繳第二審、第三審裁判費各24,503元。茲限上
    訴人於收受本裁定正本翌日起7日內，如數補繳裁判費，逾
    期未補正，即裁定駁回其上訴，特此裁定。
中　　華　　民　　國　　111 　年　　8 　　月　　18　　日
                 民事第八庭   審判長法　官  杭起鶴
                                    法　官  吳國聖
                                    法　官  黃裕仁
正本係照原本作成。
核定訴訟標的價額部分得抗告，命補正裁判費部分不得抗告。　
如不服裁定得於收受送達後10日內向本院提出抗告理由狀(須按
他造人數附具繕本)，並繳納抗告費新台幣1000元。因疫情而遲
誤不變期間，得向法院聲請回復原狀。
                                    書記官  王麗珍

中　　華　　民　　國　　111 　年　　8 　　月　　19　　日